# 收回不良资产

提问人：zhongruifan 时间：2020-01-13 09:41:45
A公司为资产管理公司，在 2019 年从银行购买了不良贷款，账面价值为 2000 万元， 2019 年收回 300 万元（账面价值）不良贷款，A公司将不良贷款在其他资产进行核算， 2019 年A公司将收回的不良贷款 300 万元确认为收入，同时结转成本 300 万元。请问A公司是否应确认收入和结转成本，是否要进行审计调整？

回答人：chenyiwei
要考虑该类公司在报表列报上的习惯，即对哪些业务应确认收入和成本。个人理解不建议在此类情况下按总额法确认收入和成本，而是仅仅将净收益计入收入。